【裁判字號】    94,交上訴,116
【裁判日期】    950120
【裁判案由】    公共危險
【裁判全文】
臺灣高等法院刑事判決               94年度交上訴字第116號
上  訴  人
即  被  告  乙○○
上列上訴人因公共危險案件，不服臺灣士林地方法院94年度交訴
字第19號，中華民國94年5月6日第一審判決（起訴案號：臺灣士
林地方法院檢察署94年度偵緝字第36號），提起上訴，本院判決
如下：
    主  文
上訴駁回。
    事  實
一、乙○○前於民國（下同）81年間因違反肅清煙毒條例案件，
    經法院判處有期徒刑10年 3月確定，經入監執行後假釋出獄
    ，假釋中付保護管束，惟其後另犯收受贓物罪，經臺灣板橋
    橋地方法院於87年 6月29日以89年度易字第1422號判處有期
    徒刑3月，如易科罰金以 3百元折算1日確定，經裁定撤銷假
    釋，於89年8月1日再入監執行，指揮書執畢日期為95年 7月
    21 日，惟於91年8月26日保釋出監就醫（不構成累犯），93
    年2月3日保外就醫脫逃出監，仍不知悔改，於93年 3月17日
    凌晨4時許，駕駛車牌號碼 Y9─1218號自用小客車，沿臺北
    市○○區○○路由西向東行經延平北路 5段與中正路交叉口
    時，適燈號轉換之際，貿然左轉沿延平北路由南向北穿越交
    岔路口，適甲○○騎乘車牌號碼EGJ─736號輕型機車沿臺北
    市○○區○○路由東往西行駛而來，煞車不及，車頭撞及乙
    ○○所駕駛之自用小客車右側，造成甲○○人車倒地，受有
    左鎖骨骨折、右手無名指裂傷、右膝裂傷之傷害（過失傷害
    部分業經撤回告訴，並為不起訴處分），此時乙○○明知駕
    駛動力交通工具肇事，致人受傷後不得逃逸，然其唯恐為警
    查獲而須執行前案，竟於肇事致甲○○受傷後，未下車察看
    且給予必要之救護，旋即逕自駕車逃離現場，適因路人記下
    車號後報警，始為警循線查獲。
二、案經臺北市政府警察局士林分局報請臺灣士林地方法院檢察
    署檢察官起訴。
    理  由
一、上訴人即被告乙○○經合法傳喚無正當理由不到庭，爰不待
    其陳述逕行判決，合先敘明。
二、上訴人即被告乙○○於原審法院審理時供承有於上揭時地駕
    駛車牌號碼Y9─1218號自用小客車與被害人甲○○騎乘之車
    牌號碼EGJ─736號輕型機車發生碰撞因而致被害人甲○○受
    傷，而其未下車察看仍駕車駛離現場等事實，核與被害人甲
    ○○於警詢及偵查中指述車禍發生後，被告並未下車查看即
    逕行離去，其並因該車禍受有左鎖骨骨折、右手無名指裂傷
    、右膝裂傷等傷害等情相符，且有新光吳火獅紀念醫院出具
    之甲○○乙種診斷證明書、臺北市○○○○○道路交通事故
    現場圖、道路交通事故調查報告表、交通事故談話紀錄表、
    道路交通事故補充資料表各 1份及被害人甲○○之機車車損
    照片6幀附卷可稽，而查被告所駕駛之上開車牌號碼Y9─121
    8 號自用小客車係向證人趙先達所借用，確有於上揭時地肇
    事致被害人甲○○受有上述傷害，證人趙先達並因而與被害
    人甲○○達成和解，賠償被害人甲○○新台幣14萬元等情，
    並據證人趙先達於警詢時證述明確在卷，且有和解書乙份在
    卷可憑，另依卷附臺北市○○○○○道路交通事故現場圖亦
    載明肇事之自用小客車肇事後逃逸等語（見93年度偵字第74
    68號卷第32頁），是被告上揭自白核與事實相符，事證明確
    ，被告犯行，應堪認定。
三、按刑法第185條之4規定駕駛動力交通工具肇事致人死傷而逃
    逸罪，其立法意旨乃為維護交通，增進行車安全，促使當事
    人於事故發生時，能對被害人即時救護，減少死傷，以保護
    他人權益  並維護社會秩序，且於交通事故一旦發生人員傷
    亡之情況，不論是撞人或被撞，或是因其他事故而造成死傷
    ，只要是在駕駛動力交通工具過程內所發生者，參與此整個
    事故過程之當事人皆應協助防止死傷之擴大，蓋如駕駛人於
    事故發生後，隨即駕車逃離現場，不僅使肇事責任認定困難
    ，更可能使受傷之人喪失生命或求償無門；查被告駕駛汽車
    與被害人甲○○所騎乘之機車發生碰撞肇事並因而致被害人
    甲○○受傷後，竟未下車察看或施以救護，即逕行駕車逃離
    現場，核被告所為，係犯刑法第185條之4之駕駛動力交通工
    具肇事致人受傷而逃逸罪，原審以被告上述犯行事證明確，
    援引刑法第185條之4之規定，並審酌被告之素行，犯罪之動
    機、目的、手段，肇事後業已坦承犯行，並與被害人甲○○
    成立和解，賠償被害人損失，態度尚佳，然衡其逃離現場之
    動機在於規避他案之執行，惡性非輕等一切情狀，量處有期
    徒刑 8月，經核認事用法，並無違誤，被告雖具狀提起上訴
    ，惟並未提出何上訴理由，復已不知去向，屢傳未到庭為何
    陳述，其空言指摘原審判決不當，實難認有理由，應予駁回
    。
據上論斷，應依刑事訴訟法第368條、第371條，判決如主文。
本案經檢察官陳明光到庭執行職務。
中    華    民    國    95    年    1     月    20    日
                  臺灣高等法院刑事第八庭
                                審判長法  官  吳  敦
                                      法  官  沈宜生
                                      法  官  張傳栗
以上正本證明與原本無異。
如不服本判決，應於收受送達後十日內向本院提出上訴書狀，其
未敘述上訴之理由者並得於提起上訴後十日內向本院補提理由書
（均須按他造當事人之人數附繕本）。
                                      書記官  秦慧榮
中    華    民    國    95    年    1     月    20    日
附錄：本案論罪科刑法條全文
中華民國刑法第185條之4
駕駛動力交通工具肇事，致人死傷而逃逸者，處六月以上五年以
下有期徒刑。


司法院資訊處製作；財團法人民間司法改革基金會備份。
